臺灣高等法院刑事附帶民事訴訟判決
109年度附民字第481號
原      告  林志雲
被      告  朱星豪

            徐政宇
            李宇憲

            陳家鈞

            劉晉瑋

上列被告因詐欺等案件（本院109年度上訴字第3830號），原告
提起附帶民事訴訟，請求損害賠償，本院判決如下：
    主  文
原告之訴及假執行之聲請均駁回。
    事  實
甲、原告主張：
一、犯罪事實及經過，引用臺灣桃園地方法院105年度原訴字第7
    5號刑事判決內容。
二、被告等自原告所取得之不法所得，被告等受有利益且與原告
    受有損害間具有因果關係，被告等之行為屬於民法第184條
    之侵權行為，依同法第185條規定須連帶負損害賠償責任，
    依民法第179條之不當得利、第197條之利得返還請求權，被
    告等應連帶給付原告損害，爰求為：㈠被告等人應連帶給付
    自原告處所取得總金額，自原告付款翌日起至被告清償日按
    年息百分之五計算之利息。㈡願供擔保請准宣告假執行。
乙、被告方面：
    被告均未提出書狀，亦未作何陳述，惟依被告徐政宇在本案
    刑事訴訟之陳述，不承認有何侵權行為。
    理  由
一、按刑事訴訟諭知無罪、免訴或不受理之判決者，應以判決駁
    回原告之訴，刑事訴訟法第503條第1項前段定有明文。經查
    本件被告徐政宇雖經原審即臺灣桃園地方法院以105年度原
    訴字第75號判決就關於原告部分判處有罪，惟被告徐政宇不
    服提起上訴後，業經本院將原判決關於被告徐政宇有罪部分
    撤銷，改諭知無罪在案，依照首開規定，原告對被告徐政宇
    所提附帶民事訴訟，即應予駁回。
二、附帶民事訴訟之對象，依刑事訴訟法第487條第1項規定，除
    刑事被告外，固兼及於依民法負賠償責任之人，惟所謂「依
    民法負賠償責任之人」，係指該刑事案件中依民法規定應負
    賠償責任之人而言。故附帶民事訴訟之原告所主張之共同加
    害人，必以在刑事訴訟程序中經認定係共同侵權行為之人，
    始得謂為依民法負賠償責任之人，否則對之提起是項附帶民
    事訴訟，即難謂合法（最高法院88年度台附字第23號判決意
    旨參照）。又法院認為原告之訴不合法或無理由者，應以判
    決駁回之，刑事訴訟法第502條第1項定有明文。查被告陳家
    鈞、劉晉瑋二人業經原審判決無罪，並未據上訴而確定，自
    非屬共同侵權行為人等依民法應負賠償責任之人，原告對其
    等二人附帶提起民事訴訟，自非合法，應予駁回。至被告李
    宗憲、朱星豪二人雖經原審判決有罪，但被告李宗憲部分未
    據上訴而確定，被告朱星豪亦於本院撤回刑事上訴而確定，
    均非本院109年度上訴字第3830號刑事訴訟之審理範圍，而
    被告徐政宇既經本院撤銷原判決有罪部分並改判無罪在案，
    則被告李宗憲、朱星豪即非屬被告徐政宇之共犯或共同侵權
    行為人，原告自無從在被告徐政宇之刑事訴訟程序中對被告
    李宗憲、朱星豪附帶提起民事訴訟請求賠償，故此部分亦不
    合法，應一併駁回。原告宜另循民事程序對被告李宗憲、朱
    星豪請求損害賠償，併此敘明。
三、上開原告之訴既均經駁回，其假執行之聲請因亦無所附麗，
    應併予駁回。
四、據上論斷，應依刑事訴訟法第502條第1項、第503條第1項前
    段，判決如主文。
中　　華　　民　　國　　110 　年　　5 　　月　　20　　日
                  刑事第二十庭  審判長法　官  王復生
                                      法　官  蕭世昌
                                      法　官  張紹省
以上正本證明與原本無異。
如不服本判決應於收受送達後20日內向本院提出上訴書狀，其未
敘述上訴之理由者並得於提起上訴後20日內向本院補提理由書（
均須按他造當事人之人數附繕本）「切勿逕送上級法院」。
本判決非對於刑事訴訟之判決有上訴時不得上訴。
                                     書記官  宗志強
中　　華　　民　　國　　110 　年　　5 　　月　　20　　日